【裁判字號】    90,聲,804
【裁判日期】    901030
【裁判案由】    聲請迴避
【裁判全文】
臺灣臺東地方法院刑事裁定                            九十年度聲字第八四號
    聲  請  人  甲○○
右列聲請人因詐欺案件，聲請本院推事迴避，本院裁定如左：
    主  文
聲請駁回。
    理  由
一、按當事人聲請法官迴避，以有刑事訴訟法第十八條第一款、第二款所列情形之一
    者為限，另查刑事訴訟法第十八條第二款規定，得聲請法官迴避原因之所謂「足
    認其執行職務有偏頗之虞者」，係指以一般通常之人所具有之合理觀點，對於該
    承辦法官能否為公平之裁判，均足產生懷疑，且此種懷疑之發生，存有全體客觀
    之原因，而非僅出於當事人自己主觀之判斷者，始足當之。至於訴訟上之指揮乃
    專屬於法院之職權，當事人之主張、聲請，在無礙於事實之確認以及法之解釋、
    適用之範圍下，法院固得斟酌其請求以為訴訟之進行，但仍不得以此對當事人之
    有利與否，作為其將有不公平裁判之依據，更不得以此訴訟之進行與否而謂有偏
    頗之虞聲請法官迴避（最高法院七十九年度台抗字第三一八號判例參照）。又當
    事人聲請法官迴避，以有具體事實足認其執行職務有偏頗之情形為限，若僅對於
    法官之指揮訴訟，或其訊問方法，有所不滿，不能指為足認有偏頗之虞（最高法
    院十八年抗字第一四九號判例參照）。又所謂有偏頗之虞係指法官與訴訟關係人
    具有故舊、恩怨等關係，其審判恐有不公平者而言（最高法院十九年度抗字第二
    八五號判例參照）。
二、本件聲請意旨略：承辦法官黃怡玲審理鈞院九十年度自字第二九號詐欺案件，一
    再傳喚自訴人，又未傳喚被告到場，在法庭上伊告知是新事實、新證據，但法官
    並不相信，是認法官顯有偏頗本案被告之虞，而聲請迴避等語。
三、按命自訴人到場，應傳喚之。自訴經合法傳喚無正當之理由不到場者，得拘提之
    ，刑事訴訟法第三百二十七條第一、二項分別定有明文。是傳喚自訴人係屬法官
    之職權，又本院調閱九十年度自字第二九號詐欺案刑事卷宗全卷筆錄，承審法官
    於民國九十年八月二日亦有傳喚被告，且到庭供稱伊不知為何被告等語，又自訴
    人之自訴狀所載犯罪事實及證據亦不明確，故有傳喚自訴人之必要甚明，此外亦
    查無任何之具體事實，足認法官黃怡玲執行職務有如何偏頗之虞，聲請人上開聲
    請意旨所言，或屬法官訴訟上之指揮；或是對於法官訊問方法有所不滿，依前揭
    說明均難認有偏頗之虞，從而聲請人出諸自己主觀之判斷，認定法官執行職務顯
    有偏頗之虞，尚屬無據，是本件聲請不能認為正當，應予駁回，特此裁定如主文
    。
中    華    民    國      九十        年        十      月    三十      日
                                  臺灣臺東地方法院刑事庭
                                      審判長法  官  蔡勝雄
                                            法  官  劉柏駿
                                            法  官  廖建彥
右正本證明與原本無異。
如不服本裁定，應於送達後五日內，向本院提出抗告狀（須附繕本）。
「切勿逕送上級法院」
                                            書記官  陳美鄉
中    華    民    國      九十        年        十      月    三十      日


司法院資訊處製作；財團法人民間司法改革基金會備份。
